# 请教陈老师商誉减值测试中可回收金额的选择

提问人：273902339 时间：2018-01-26 11:51:51
请问陈老师，在商誉减值测试中，评估是否须作减值时，将现金产生单位的账面值与其可收回金额比较。可收回金额为其公允价值减销售成本（「公允价值减销售成本」）与其使用价值（「使用价值」）之间的较高者。 那么，当DCF折现里面增长率、折现率等参数难以确定的时候，可否直接使用公允价值减销售成本作为其可回收金额进行减值测试，公允价值选取公开市场上交易的可比公司PE/PB（根据行业特点选择）水平进行计算并确认？ 在这方面的处理上，CAS和IFRS是否口径相同呢？好像A股上市公司普遍还是使用未来现金流折现进行确认的。

回答人：chenyiwei
当以资产组（CGU）为单位进行减值测试时，说明对单项资产进行减值测试是不可行的。而CGU整体的“公允价值减去处置费用”只有在很少情况下才能确定，因此对CGU的减值测试很多情况下只是计算其未来现金流量现值（VIU）。CAS和IFRS在此方面的规定一致。